【裁判字號】    99,交簡上,13
【裁判日期】    990318
【裁判案由】    過失傷害
【裁判全文】
臺灣臺北地方法院刑事判決            99年度交簡上字第13號
上  訴  人  臺灣臺北地方法院檢察署檢察官
被      告  乙○○
上列上訴人因被告過失傷害案件，不服本院臺北簡易庭於中華民
國九十八年十二月二十四日所為九十八年度北交簡字第九六八號
第一審刑事簡易判決（聲請簡易判決處刑案號：臺灣臺北地方法
院檢察署九十八年度偵字第一二八三三號），提起上訴，本院管
轄之第二審合議庭判決如下：
    主  文
上訴駁回。
    事實及理由
一、本案經審理結果，認第一審引用聲請簡易判決處刑書所列證
    據，判決被告乙○○犯刑法第二百八十四條第一項前段之罪
    ，量處有期徒刑二月，如易科罰金，以新臺幣一千元折算一
    日，其認事、用法及量刑均無不當，應予維持，並引用如附
    件之第一審判決書記載之事實、證據及理由（據上論斷欄漏
    載刑法施行法第一條之一第一項，應予補充）。
二、檢察官上訴意旨略以：被告迄今未賠償告訴人之損失，告訴
    人因此次車禍，身心受到創傷，迄今仍行動不便，尚需持續
    復健，原審僅量處被告有期徒刑二月，實屬過輕，亦難令告
    訴人甘服等語。
三、按量刑之輕重，係事實審法院得依職權自由裁量之事項，茍
    已斟酌刑法第五十七條各款所列情狀而未逾越法定刑度，則
    不得遽指為違法；又刑罰之量定屬法院自由裁量之職權行使
    ，但仍應審酌刑法第五十七條所列各款事由及一切情狀，為
    酌量輕重之標準，並非漫無限制，在同一犯罪事實與情節，
    如別無其他加重或減輕之原因，下級法院量定之刑，亦無過
    重或失輕之不當情形，則上級法院對於下級法院之職權行使
    ，原則上應予尊重（最高法院七十二年台上字第六六九六號
    判例意旨參照）。由上可知，法律固賦予法官自由裁量權，
    但此項裁量權之行使，並非得以任意或自由為之，仍應受一
    般法律原則之拘束，必須符合法律授權之目的，並受法律秩
    序之理念、法律感情及慣例所規範，法官量刑權雖係受法律
    拘束之裁量原則，但其內涵仍將因各法官之理念、價值觀、
    法學教育背景之不同而異，是以自由裁量之界限仍難有客觀
    之解答，端賴法官於個案審判時，依個案事由加以審酌，若
    無裁量濫用情事，難謂有不當之處。又被告與告訴人是否達
    成民事上和解，固然確為斟酌被告犯罪後態度的因素之一。
    但被告與告訴人未能達成和解，原因甚多，雖可能乃被告無
    理由拒不賠償，但抑或為被告經濟不佳、告訴人條件過高等
    不一而足，尚難僅以被告未與告訴人和解，遽然量處被告重
    刑。查本件被告乙○○係犯刑法第二百八十四條第一項前段
    之過失傷害罪，原審斟酌「被告迄今未與告訴人達成和解，
    並參酌被告犯罪之動機、目的、手段、所造成之危害、及素
    行、生活狀況及智識程度」等一切情狀，量處如上述刑度，
    並諭知易科罰金之折算標準，原審就其量刑輕重之準據，論
    敘綦詳，並在法定刑內科處其刑，於法並無不合，量刑亦稱
    妥適。檢察官依告訴人所請而以被告迄今未賠償告訴人，量
    刑過輕為由提起上訴，尚非可採，應予駁回。
據上論斷，應依刑事訴訟法第四百五十五條之一第一項、第三項
、第三百七十三條、第三百六十八條，判決如主文。
本案經檢察官謝憲杰到庭執行職務。
中    華    民    國    99    年    3     月    18    日
                  刑事第九庭審判長法  官  林怡秀
                                  法  官  劉素如
                                  法  官  張詩芸
以上正本證明與原本無異。
本判決不得上訴。
                                  書記官  顏淑華
中    華    民    國    99    年    3     月    18    日
附錄本案論罪科刑法條全文
中華民國刑法第二百八十四條
（過失傷害罪）
因過失傷害人者，處六月以下有期徒刑、拘役或五百元以下罰金
，致重傷者，處一年以下有期徒刑、拘役或五百元以下罰金。
從事業務之人，因業務上之過失傷害人者，處一年以下有期徒刑
、拘役或一千元以下罰金，致重傷者，處三年以下有期徒刑、拘
役或二千元以下罰金。
附件
臺灣臺北地方法院刑事簡易判決       98年度北交簡字第968號
聲  請  人  臺灣臺北地方法院檢察署檢察官
被      告  乙○○  男  32歲（民國○○年○月○○日生）
                    身分證統一編號：Ｚ000000000號
                    住臺北縣林口鄉○○路○段667巷23號
上列被告因過失傷害案件，經檢察官聲請以簡易判決處刑（98年
度偵字第12833號），本院判決如下：
    主      文
乙○○因過失傷害人，處有期徒刑貳月，如易科罰金，以新臺幣
壹仟元折算壹日。
    事實及理由
一、犯罪事實及證據引用檢察官聲請簡易判決處刑書之記載（如
    附件）。
二、按汽車行駛時，駕駛人應注意車前狀況及兩車併行之間隔，
    並隨時採取必要之安全措施，道路交通安全規則第94條第 3
    項定有明文。被告違反上開規定而致人受傷，核其所為，係
    犯刑法第284條第1項前段過失傷害罪。爰審酌被害人所受之
    傷害，被告迄今未與告訴人達成和解，並參酌被告犯罪之動
    機、目的、手段、所造成之危害、其素行、生活狀況及智識
    程度等一切情狀，量處如主文所示之刑，並諭知易科罰金之
    折算標準。至告訴人一再指稱被告另犯有肇事逃逸之公共危
    險犯行，並經台北市政府警察局函告訴人認被告涉有上開罪
    嫌（見98年度他字第2313號偵查卷第16頁）之部分，應由聲
    請人另為處理，並此敘明。
三、依刑事訴訟法第449條第 1項前段、第3項、第454條第2項，
    刑法第284條第1項前段、第41條第1項前段，刑法施行法第1
    條之1第2項前段，逕以簡易判決處如主文所示之刑。
如不服本判決，應於判決送達後10日內，表明上訴理由，向本庭
（臺北市○○○路○段126巷1號）提出上訴書狀，並應敘述具體
理由；其未敘述上訴理由者，應於上訴期間屆滿後20日內向本院
補提理由書（均須按他造當事人之人數附繕本）「切勿逕送上級
法院」。
中    華    民    國    98    年    12    月    24    日
                  臺灣臺北地方法院臺北簡易庭
                                  法  官  劉亭柏
以上正本證明與原本無異。
中    華    民    國    98    年    12    月    24    日
                                  書記官  黃繡琴
附錄本案論罪科刑法條全文：
刑法第284條第1項：
因過失傷害人者，處6月以下有期徒刑、拘役或500元以下罰金。
致重傷者，處1年以下有期徒刑、拘役或500元以下罰金。
附件：
臺灣臺北地方法院檢察署檢察官聲請簡易判決處刑書
                                     98年度偵字第12833號
    被      告  乙○○  男  32歲（民國○○年○月○○日生）
                        住臺北縣林口鄉○○路○段667巷23
                          號
                        國民身分證統一編號：Ｚ000000000號
上列被告因過失傷害案件，業經偵查終結，認為宜聲請以簡易判
決處刑，茲將犯罪事實及證據並所犯法條分敘如下：
        犯罪事實
一、乙○○於民國97年8月16日8時30分，駕駛車牌號碼7D—2179
    號自用小客車，沿臺北市○○路外側車道、自南往北方向直
    行，行抵中華路與漢口街口處，本應注意車前狀況及兩車併
    行之間隔，並隨時採取必要之安全措施，且而依當時情況，
    並無不能注意之情事，竟疏未注意貿然前行，右方車道適有
    甲○○騎乘車號BCJ-359號重機車亦沿同方向直行，二車擦
    撞，致甲○○受有左肘擦傷、左腳擦傷與疑似腰部肌肉扭傷
    等傷害。
二、案經甲○○告訴及臺北市政府警察局萬華分局報告偵辦。
        證據並所犯法條
一、證據：（一）被告乙○○之供述；（二）告訴人甲○○之指
    訴；（三）診斷證明書、道路交通事故現場圖、道路交通事
    故補充資料表、道路交通事故調查報告表(1)(2)及現場照片9
    張等可資佐證，被告犯嫌已堪認定。
二、所犯法條：被告乙○○所為，係犯刑法第284條第1項前段之
    過失傷害罪嫌。
三、依刑事訴訟法第451條第1項聲請逕以簡易判決處刑。
    此    致
臺灣臺北地方法院
中    華    民    國    98    年    6     月    5     日
                              檢  察  官  張  書  華
本件正本證明與原本無異
中    華    民    國    98    年    6    月     16    日
                              書  記  官  蔡  宜  哲
本件係依刑事訴訟法簡易程式辦理，法院簡易庭得不傳喚被告、
輔佐人、告訴人、告發人等出庭即以簡易判決處刑；被告、被害
人、告訴人等對告訴乃論案件如已達成民事和解而要撤回告訴或
對非告訴乃論案件認有受傳喚到庭陳述意見之必要時，請即另以
書狀向簡易法庭陳述或請求傳訊。
附錄本案所犯法條全文
中華民國刑法第284條（過失傷害罪）
因過失傷害人者，處 6 月以下有期徒刑、拘役或 5 百元以下罰
金，致重傷者，處1年以下有期徒刑、拘役或5百元以下罰金。
從事業務之人，因業務上之過失傷害人者，處 1 年以下有期徒
刑、拘役或1 千元以下罰金，致重傷者，處 3 年以下有期徒刑
 、拘役或2千元以下罰金。

司法院資訊處製作；財團法人民間司法改革基金會備份。
